臺灣桃園地方法院刑事判決　　　　　　　　　　　　　　九十三年度訴字第一六號
　　公　訴　人　臺灣桃園地方法院檢察署檢察官
　　被　　　告　葉ＯＯ
右列被告因違反毒品危害防制條例案件，經檢察官提起公訴（九十二年度毒偵字第三
五一號），本院裁定改依簡式審判程序，茲判決如左：
    主  文
葉ＯＯ施用第一級毒品，累犯，處有期徒刑柒月。
    事  實
一、葉ＯＯ前因施用毒品案件，經本院裁定送觀察、勒戒後，認無繼續施用毒品之傾
    向，由臺灣桃園地方法院檢察署檢察官於民國八十七年十二月十五日，以八十七
    年度偵字第一七七四一號為不起訴處分確定。復因施用第一、二級毒品海洛因及
    安非他命案件，由臺灣桃園地方法院檢察署檢察官提起公訴，經本院於八十九年
    六月三十日，以八十九年度訴字第七五三號分別判處有期徒刑七月及四月，並定
    其應執行刑為有期徒刑十月確定。再因施用第一、二級毒品海洛因及安非他命案
    件，經本院裁定送觀察、勒戒後，認有繼續施用毒品之傾向，經送強制戒治期滿
    ，另由臺灣桃園地方法院檢察署檢察官提起公訴，經本院於九十年七月二十七日
    ，以九十年度訴字第八六號分別判處有期徒刑九月及五月，並定其應執行刑為
    有期徒刑一年確定，上開二罪確定之刑接續執行，甫於九十一年六月六日假釋出
    獄，而於九十一年十二月十七日假釋縮刑期滿未經撤銷假釋，視為執行完畢。猶
    不知悛悔，其明知海洛因係業經公告列為毒品危害防制條例第二條第二項第一款
    之第一級毒品，不得非法持有、施用，詎仍未戒除施用毒品習性，復基於非法施
    用第一級毒品海洛因之犯意，於九十二年七月十九日晚上，在桃園縣桃園市○○
    路某友人住處，施用第一級毒品海洛因一次。嗣於九十二年七月二十一日十五時
    四十分許，在桃園縣警察局桃園分局，為警依法通知到場採集尿液送驗後呈嗎啡
    陽性反應，始查悉上情。嗣經臺灣桃園地方法院檢察署檢察官聲請令入戒治處所
    施以強制戒治，由本院以九十二年度毒聲字第三三一二號裁定令入戒治處所，施
    以強制戒治一年。
二、案經桃園縣警察局桃園分局報告臺灣桃園地方法院檢察署檢察官偵查起訴。
    理  由
一、右揭犯罪事實，業據被告葉ＯＯ於本院審理中供承不諱（參見本院卷第五十頁‧
    九十三年二月十日簡式審判筆錄），且被告於右揭查獲時地為警採集尿液送請昭
    信科技顧問股份有限公司以酵素免疫分析法與氣相層析質譜儀分析法（ＧＣ﹨Ｍ
    Ｓ方法）檢驗結果，確呈嗎啡陽性反應，有該公司濫用藥物陽性檢體檢驗報告一
    紙附卷可稽（參見偵查卷第七頁）。綜上以觀，足見被告之自白核與事實相符，
    應可採為論罪科刑之依據。再被告前因施用毒品案件，經本院裁定送觀察、勒戒
    後，認無繼續施用毒品之傾向，由臺灣桃園地方法院檢察署檢察官以八十七年度
    偵字第一七七四一號為不起訴處分確定。復因施用第一、二級毒品海洛因及安非
    他命案件，由臺灣桃園地方法院檢察署檢察官提起公訴，經本院以八十九年度訴
    字第七五三號分別判處有期徒刑七月及四月，並定其應執行刑為有期徒刑十月確
    定。再因施用第一、二級毒品海洛因及安非他命案件，經本院裁定送觀察、勒戒
    後，認有繼續施用毒品之傾向，經送強制戒治期滿，另由臺灣桃園地方法院檢察
    署檢察官提起公訴，經本院以九十年度訴字第八六號分別判處有期徒刑九月及
    五月，並定其應執行刑為有期徒刑一年確定。復因本件施用第一級毒品海洛因之
    犯行，嗣經臺灣桃園地方法院檢察署檢察官聲請令入戒治處所施以強制戒治，由
    本院以九十二年度毒聲字第三三一二號裁定令入戒治處所，施以強制戒治一年，
    此有臺灣桃園地方法院檢察署八十七年度偵字第一七七四一號不起訴處分書、本
    院八十九年度訴字第七五三號刑事判決書、本院九十年度訴字第八六號刑事判
    決書、本院九十二年度毒聲字第三三一二號刑事裁定書、臺灣高等法院被告全國
    前案紀錄表、臺灣桃園地方法院檢察署刑案資料查註紀錄表、全國施用毒品案件
    紀錄表及受觀察勒戒人毒品及前科紀錄簡列表等件附卷可參。綜上所述，依九十
    二年七月九日經立法院修正三讀通過及總統公布，定於九十三年一月九日施行之
    毒品危害防制條例（下稱修正後毒品危害防制條例）第二十條第三項規定，足徵
    被告係於五年內再犯修正後毒品危害防制條例第十條之罪。從而，本件事證已臻
    明確，被告犯行洵堪認定，應予依法論科。
二、按於中華民國九十二年六月六日本條例修正施行前繫屬之施用毒品案件，於修正
    施行後，適用修正後之規定，並依下列方式處理：三、審判中之案件，由法院或
    少年法院（地方法院少年法庭）依修正後規定處理之，修正後毒品危害防制條例
    第三十五條第一項第三款定有明文。本件被告犯罪後，毒品危害防制條例部分條
    文業於九十二年七月九日經立法院修正三讀通過並經總統公布，定於九十三年一
    月九日施行，有關修正前後之毒品危害防制條例第十條處罰規定新舊法之構成要
    件及法定本刑均未修正，不生新法或舊法較有利於行為人之問題，依修正後毒品
    危害防制條例第三十五條第一項第三款規定，自應適用修正後之規定論處，合先
    敘明。核被告所為，係犯修正後毒品危害防制條例第十條第一項之施用第一級毒
    品罪。被告持有第一級毒品海洛因後，進而施用，其持有之低度行為應被其施用
    之高度行為所吸收，均不另論罪。又被告前因施用第一、二級毒品海洛因及安非
    他命案件，經本院以八十九年度訴字第七五三號分別判處有期徒刑七月及四月，
    並定其應執行刑為有期徒刑十月確定。再因施用第一、二級毒品海洛因及安非他
    命案件，經本院以九十年度訴字第八六號分別判處有期徒刑九月及五月，並定
    其應執行刑為有期徒刑一年確定，上開二罪確定之刑接續執行，甫於九十一年六
    月二十日假釋出獄，而於九十一年十二月十七日假釋縮刑期滿未經撤銷假釋，視
    為執行完畢，此有臺灣高等法院被告全國前案紀錄表、臺灣桃園地方法院檢察署
    刑案資料查註紀錄表各一份附卷可參，其前受有期徒刑之執行完畢，於五年以內
    再犯本件最重本刑為有期徒刑以上之罪，為累犯，應依刑法第四十七條之規定，
    加重其刑。爰審酌被告屢犯不改，顯見其意志不堅，缺乏勒戒動機，其施用毒品
    足以導致精神障礙、性格異常，甚至造成生命危險，戕害一己之身體健康，惟其
    犯後尚能坦承犯行、態度尚稱良好等一切情狀，量處如主文所示之刑，以資懲儆
    。
三、又本件被告所犯係死刑、無期徒刑、最輕本刑為三年以上有期徒刑以外之罪，其
    於準備程序中就被訴事實為有罪之陳述，經法官告知簡式審判程序之旨，並聽取
    公訴人、被告之意見後，本院認為適宜由受命法官獨任進行簡式審判程序，附予
    敘明。
據上論斷，應依刑事訴訟法第二百七十三條之一第一項、第二百九十九條第一項前段
，修正後毒品危害防制條例第十條第一項、第三十五條第一項第三款，刑法第十一條
前段、第四十七條，判決如主文。
本案經檢察官簡志祥到庭執行職務。
中      華      民      國    九十三    年      二      月     十九     日
                                  臺灣桃園地方法院刑事第十二庭
                                          法  官    林  家  賢
右正本證明與原本無異。
如不服本判決，應於判決送達後十日內向本院提出上訴狀( 應附繕本 )，上訴於
臺灣高等法院。
                  書記官    戴  育  萍
中        華        民        國   九十三   年    二    月    二十三    日
附錄本判決論罪科刑法條：
修正後毒品危害防制條例第十條第一項：
施用第一級毒品者，處六月以上五年以下有期徒刑。
